---
title: "geom_density() Ignores Alpha For Line"
author: "Hiroaki Yutani"
date: "2015年10月15日"
output: html_document
---

```{r child="children/chunk_options.Rmd"}
```

元のグラフはこんな感じ。

```{r}
knitr::opts_chunk$set(message = FALSE)

set.seed(71)

library(ggplot2)
x <- data.frame(price = rnorm(10000, mean = 6000, sd = 1000))
p <- ggplot(x, aes(x=price,y= ..density..))

p +
  geom_histogram(alpha = 0.3, binwidth=500, fill="red")+
  geom_density(aes(colour="red",fill="red"), alpha=0.1, size=1.5) +
  ggthemes::theme_solarized()
```

でもこれは、`aes()`の中が`"blue"`でも`"green"`でもこの色になる。たまたまデフォルトの色が赤っぽいだけ。

```{r}
p +
  geom_histogram(alpha = 0.3, binwidth=500, fill="red") +
  geom_density(aes(colour="blue",fill="green"), alpha=0.1, size=1.5) +
  ggthemes::theme_solarized()
```

なぜこんなことをするかというと、`alpha`の効き方が`geom_histogram()`と`geom_density()`で違っていて、
`geom_density()`は線の透明度を変えてくれないから。
`alpha=0.3`の赤に近い色に`geom_density()`の`colour`を変えている。`alpha`ではなくて。

```{r}
h <- lapply(0.1 * 1:9, function(a) p + geom_histogram(alpha = a, binwidth=500, fill="red") + ggtitle(a))
do.call(gridExtra::grid.arrange, h)
```

```{r}
d <- lapply(0.1 * 1:9, function(a) p + geom_density(alpha = a, size=1.5, fill="red", colour="red") + ggtitle(a))
do.call(gridExtra::grid.arrange, d)
```

で、たぶん正解は線を引くのに`geom_density()`を使わないことで、`geom_freqpoly()`とか`geom_line(stat = "density")`を使えば似たようなのができる。

```{r}
p +
  geom_histogram(alpha=0.3, fill="red") +
  geom_freqpoly(colour="red", alpha=0.3, size=1.5) +
  ggthemes::theme_solarized()
```

```{r}
p +
  geom_histogram(alpha=0.3, fill="red") +
  geom_line(stat = "density", colour="red", alpha=0.3, size=1.5) +
  ggthemes::theme_solarized()
```

ただし、`geom_freqpoly()`とか`geom_line()`に`fill`は設定できないので、それがほしければ線なしの`geom_density()`を重ねる。

```{r}
p +
  geom_histogram(alpha=0.3, fill="red") +
  geom_line(stat = "density", colour="red", alpha=0.3, size=1.5) +
  geom_density(colour = "transparent", fill="red", alpha=0.3)+
  ggthemes::theme_solarized()
```

--------------------------

### 追記

`alpha("色", 透明度)`を指定するという手があるらしい。

```{r}
p +
  geom_histogram(alpha=0.3, fill="red") +
  geom_line(stat = "density", colour="red", alpha=0.3, size=1.5) +
  geom_density(fill=alpha("red", 0.3), colour=alpha("red", 0.3)) +
  ggthemes::theme_solarized()
```
