---
title: "stringiとWindowsと文字コードとかそのへんのメモ"
author: "Hiroaki Yutani"
date: "2015年7月17日"
output: html_document
---

@yamano357さんの[{stringr}/{stringi}とbaseの文字列処理について](http://rpubs.com/yamano357/92478)でちらっと私のRpubsが言及されてたので、触発されてちょっとメモ

```{r}
library(stringi)
```

## 環境

Windowsです。

```{r}
stri_enc_get()
Sys.getlocale()
```

## まずRの挙動を確かめる

文字コードを変えると文字化けしているように見えたりするけど、中身は変わってない。

```{r}
a <- b <- c <- "あ"
Encoding(b) <- "UTF-8"
Encoding(c) <- "bytes"

unlist(lapply(c(a,b,c), Encoding))

# 表示のされ方は違うけど、、
cat(a)
cat(b)
cat(c)

# 中身のバイト列としては変わってない
unlist(lapply(c(a,b,c), charToRaw))
```

UTF-8で入力してみる

```{r}
a <- b <- "\xe3\x81\x82"
Encoding(b) <- "UTF-8"

unlist(lapply(c(a,b), Encoding))

# これをやると「Error: invalid multibyte string at '<82>'」というエラーでknitできないのでコメントアウトしてるけど、文字化けする
# cat(a)

# Encodingを設定した方はちゃんと表示できる
cat(b)

# 中身のバイト列としては変わってない
unlist(lapply(c(a,b), charToRaw))
```

## stringiとのやり取りをする時の変換

UTF-8の文字とShift_JISの文字を渡してみる

```{r}
a <- "あ"
b <- iconv("あ", from = "Shift_JIS", to = "UTF-8")

# stri_padは指定した文字数になるように空白を詰める。つまりwidthが1だとなにもしない
a2 <- stri_pad(a, width = 1)
b2 <- stri_pad(b, width = 1)

# 返ってきた文字列は、いずれもUTF-8になる
unlist(lapply(c(a2, b2), Encoding))

# 中身のバイト列も、UTF-8になっている
unlist(lapply(c(a2, b2), charToRaw))
```

つまり、Rからstringiに渡す時にUTF-8に変換されて、その変換されたものがそのまま返ってくるということ。

UTF-8への変換は、その文字オブジェクト（って言うの？）が 

1. 適切な文字コードが設定されているとき
2. 文字コードが設定されてない（`unknown`）けどデフォルトの文字コード（Windowsの場合はShift_JIS）と同じとき

にうまくいく。そうでないとうまくいかない。

```{r, error=TRUE}
b <- c <- "あ"
Encoding(b) <- "UTF-8"
Encoding(c) <- "bytes"

stri_pad(b, width = 1)
stri_pad(c, width = 1)
```

strinigiは元の文字コードを、`stri_enc_get()`で返ってくる文字コードだと仮定して動作する。なので、それを変えてやることもできる（推奨はされてない）

```{r, error=TRUE}
a <- "\xe3\x81\x82"

# stri_enc_isutf8はR側の文字コード設定に関係なく動作する。
# 逆にいうと、これがTRUEだからといって自動でUTF-8として扱われたりはしない
stri_enc_isutf8(a)

# Shift_JIS -> UTF-8だと思って変換するので文字化けする
stri_pad(a, width = 1)

# UTF-8にする
previous_enc <- stri_enc_set("UTF-8")

# 今度はうまくいく...かと思いきや、なぜかEncodingが設定されなくなってて文字化けする
a2 <- stri_pad(a, width = 1)
Encoding(a2)

# Encodingを設定すればうまくいくけど、それはそうでしょ、という感じ。
Encoding(a2) <- "UTF-8"

# 逆にShift_JISの文字はダメ
stri_pad("あ", width = 1)

stri_enc_set(previous_enc)
```

よく分からないので触らないのが吉。


## 個人的な結論

とりあえず、Windowsであっても、適切な`Encoding`を設定しとけば困らないのでは？という気がしました。
